【裁判字號】    92,再抗,75
【裁判日期】    921231
【裁判案由】    損害賠償
【裁判全文】
臺灣高等法院民事裁定                              九十二年度再抗字第七五號
    再審聲請人  丙○○○○○○.
    法定代理人  Raymond.
    再審聲請人  甲○○○○ ○.
    法定代理人  Baudoin.
    共同代理人  陳長律師
    複  代理人  陳文禹律師
    再審相對人  新加坡商新加坡航空股份有限公司(乙○○○○○○○○ ○○○○○○○○ ○○○○○○○)
    法定代理人  何億榮
    代  理  人  楊祺雄律師
                邵達愷律師
                林傳源律師
右當事人間請求損害賠償事件，再審聲請人對於中華民國九十二年五月二十八日本院
九十二年度抗字第八七五號供訴訟費用之擔保確定裁定，聲請再審，本院裁定如左：
    主      文
再審之聲請駁回。
聲請再審訴訟費用由再審聲請人負擔。
    理      由
一、本件聲請意旨略以：再審相對人聲請命伊供訴訟費用擔保事件，經台灣台北地方
    法院九十一年度保險字第十二號裁定，命伊於裁定送達後七日內為再審相對人供
    訴訟費用擔保金新台幣（下同）一百九十萬七千三百四十二元。經伊提起抗告，
    本院九十二年度抗字第八七五號裁定駁回抗告確定在案。然法院命原告供訴訟費
    用之擔保額，依民事訴訟法第九十九條第二項規定，以被告於各審級應支出之各
    項訴訟費用之總額為準，原告起訴已繳納第一審之裁判費，自無須再供該審級訴
    訟費用之擔保，是所供訴訟費用之擔保額以第二、三審裁判費為已足。原確定裁
    定以兩造請求損害賠償事件之訴訟標的金額為四千四百三十五萬六千七百四十九
    元，核算第一審訴訟費用四十四萬三千五百六十八元，第二、三審訴訟費用各為
    七十三萬一千八百八十七元，核定各審訴訟費用總和一百九十萬七千三百四十二
    元為擔保金，未審酌伊已繳納第一審裁判費之事實，以無擔保金過高駁回抗告，
    適用法規顯有錯誤，爰依民事訴訟法第四百九十六條第一項第一款規定，聲請再
    審，求為廢棄本院九十二年度抗字第八七五號、台灣台北地方法院九十一年度保
    險字第十二號裁定，並重為裁定等語。
二、按確定之裁定，有適用法規顯有錯誤情形者，得聲請再審，民事訴訟法第五百零
    七條、第四百九十六條第一項第一款定有明文。惟所謂「適用法規顯有錯誤」，
    係指確定判決所適用之法規顯然不合法律之規定或與司法院尚有效之大法官會議
    之解釋或最高法院尚有效之判例顯然違反者而言（最高法院六十年台再字第一七
    ０號判例、五十七年台上字第一０九一號判例意旨參照）。至於事實之認定，為
    事實審法院之職權，縱認定事實錯誤，亦非適用法規顯有錯誤。次按原告於中華
    民國無住所、事務所及營業所者，法院應依被告聲請，以裁定命原告供訴訟費用
    之擔保；訴訟中發生擔保不足額或不確實之情事時，亦同。法院命原告供擔保者
    ，應於裁定中定擔保額及供擔保之期間，定擔保額以被告於各審應支出之費用總
    額為準，民事訴訟法第九十六條第一項、第九十九條亦定有明文。所謂被告於各
    審應支出之費用總額，係指法院預計被告於本案第一審至第三審訴訟程序中，可
    能支出各項訴訟費用之總額而言。又依民事訴訟法第四百六十六條之一、之三規
    定，對於第二審判決上訴，上訴人應委任律師為訴訟代理人，第三審律師之酬金
    ，為訴訟費用之一部，並應限定其最高額，其酬金支給標準，由最高法院擬訂報
    司法院核定之。而依最高法院選任律師為訴訟代理人辦法及第三審律師之酬金支
    給標準第八條規定，法院裁定律師酬金時，應斟酌案情之繁簡、訴訟之結果及律
    師之勤惰，於民事財產權之訴訟，於訴訟標的金額百分之三以下，但最高不得逾
    新台幣五十萬元，且當事人約定之酬金較低者，不得超過其約定。是第二審、第
    三審之裁判費及第三審律師之酬金，均應屬上開定擔保額之範疇，如訴訟事件性
    質有進行鑑定、使用翻譯之必要，所支出之費用亦屬之。查本件兩造請求損害賠
    償事件之訴訟標的金額為四千四百三十五萬六千七百四十九元，第二、三審裁判
    費各為七十三萬一千八百八十七元，第三審律師之酬金，在訴訟標的金額百分之
    三以下酌定（00000000×3％＝0000000)，最高不得逾五十萬元，合計各審級訴
    訟費用約為一百九十六萬三千七百七十四元（731887＋731887＋500000＝
    0000000 ），原確定裁定核定擔保金為一百九十萬七千三百四十二元雖含再審聲
    請人已繳之第一審裁判費四十四萬三千五百六十八元，惟就其應支出之第三審律
    師酬金觀之，原確定裁定核定擔保金額並無過高之情，是原確定裁定以各審級之
    裁判費為計算基礎，雖其預供訴訟費用擔保金之計算方法，容有未洽，仍難認有
    適用民事訴訟法第九十九條第二項法規錯誤之情。縱認原確定裁定適用民事訴訟
    法第九十九條第二項有錯誤，本件具再審之理由，惟原確定裁定所命供擔保金金
    額亦屬正當，本件再審之聲請仍應駁回，附予敘明。
三、據上論結，本件再審聲請為無理由，爰依民事訴訟法第五百零七條、第五百零二
    條第一項、第九十五條、第七十八條，裁定如主文。
中      華      民      國    九十二    年      十二    月    三十一    日
                                民事第十六庭
                                    審判長法  官  阮  富  枝
                                          法  官  黃  豐  澤
                                          法  官  林  麗  玲
正本係照原本作成。
本裁定除以適用法規顯有錯誤為理由，並經本院許可外，不得再抗告。如提起再抗告
，應於收受後十日內委任律師為訴訟代理人向本院提出再抗告狀。並繳納再抗告費新
台幣一千元。
中      華      民      國    九十三    年      一      月      八      日
                                          書記官  鄭  淑  昀


司法院資訊處製作；財團法人民間司法改革基金會備份。
